臺灣臺中地方法院交通事件裁定　　　　99年度交聲字第4520號
原處分機關　交通部公路總局臺中區監理所
受處分人　　劉俊泓
上列受處分人因違反道路交通管理處罰條例案件，對於交通部公
路總局臺中區監理所九十九年十二月三日所為之處分（中監違字
第裁六０─ＨＤ0000000號裁決書），聲明異議，本院裁
定如下：
    主  文
異議駁回。
    理  由
一、原處分意旨略以：異議人即受處分人劉俊泓於民國九十九年
    十一月十日上午十一時三十二分許，駕駛車牌號碼：ＧＸ七
    －六六０號普通重型機車，在臺中縣龍井鄉○○路○段與中
    山二路口處，因「闖紅燈（北往南直行）」違規，經臺中縣
    警察局烏日分局依違反道路交通管理處罰條例第五十三條第
    一項當場舉發。異議人於期限內申訴，經舉發單位查復，仍
    有不服，本所遂於九十九年十二月三日以中監違字第裁六０
    －ＨＤ0000000號裁決書裁處罰鍰新臺幣（下同）一
    千八百元，並依同條例第六十三條第一項規定記違規點數三
    點之處分。
二、異議意旨略以：本人要求照片或監視器，綠燈直行，未闖紅
    燈等語。
三、按汽車行駛至交岔路口，其行進、轉彎，應遵守燈光號誌；
    汽車駕駛人，行經有燈光號誌管制之交岔路口闖紅燈者，處
    一千八百元以上五千四百元以下罰鍰，並記違規點數三點；
    機器腳踏車駕駛人有前述違反事件，於期限內繳納或到案聽
    候裁決者，統一裁決基準一千八百元，道路交通安全規則第
    一百零二條第一項第一款、道路交通管理處罰條例第五十三
    條第一項、第六十三條第一項第三款及違反道路交通管理事
    件統一裁罰基準表分別定有明文。又按標誌、標線、號誌之
    設置目的，在於提供車輛駕駛人及行人有關道路路況之警告
    、禁制、指示等資訊，以便利行旅及促進交通安全；號誌係
    以規定之時間上交互更迭之光色訊號，設置於交岔路口或其
    他特殊地點，用以將道路通行權指定給車輛駕駛人與行人，
    管制其行止及轉向之交通管制設施；車輛面對圓形紅燈表示
    禁止通行，不得超越停止線或進入路口。道路交通標誌、標
    線、號誌設置規則第二條、第三條及第二百零六條第一項第
    五款亦有明定。
四、經查：
（一）本件受處分人劉俊泓駕駛車牌號碼：ＧＸ七－六六０號普
      通重型機車，於前揭時間、地點，因駕車行經有燈光號誌
      管制之交岔路口闖紅燈之違規，為臺中縣警察局烏日分局
      員警掣開中縣警交字第ＨＤ0000000號舉發違反道
      路交通管理事件通知單等情，業據臺中縣警察局烏日分局
      於九十九年十一月二十五日以中縣烏警交字第０九九００
      三０七九九號函中說明：「二、本分局員警九十九年十一
      月十日十一時三十二分許，於臺中縣龍井鄉○○路○段與
      中山二路路口停等紅燈，見對向旨揭（車號：ＧＸ七－六
      六０）車輛由北往南直行闖紅燈，違規屬實，遂將其攔查
      ，依道路交通管理處罰條例第五十三條第一項舉發，應無
      未合。」等語，有上開臺中縣警察局烏日分局函、中縣警
      交字第ＨＤ0000000號舉發違反道路交通管理事件
      通知單各一紙在卷可稽，合先敘明。
（二）受處分人雖辯稱其係綠燈直行，未闖紅燈，要求照片或監
      視器為證等語，惟本件舉發員警即證人邱天賜於九十九年
      十二月二十三日在本院審理時到庭具結證稱：「（法官問
      ：本案是否你舉發？）是。」、「（法官問：本案有無其
      他蒐證相片、光碟？）沒有。」、「（法官問：請陳述舉
      發經過。）我是在簡圖上圓形的地點，異議人在畫三角形
      的地點我看到他的，當時我騎機車在那裡停等紅燈，我是
      巡邏不是定點，當時異議人在左前方慢慢的前進，當時中
      山路是綠燈有很多車輛左轉要進入沙田路六段，我看到異
      議人後來在沙田路還沒有變成綠燈時就加速直行通過路口
      ，我看到違規就迴轉，在標示星號處攔下他，星號處離路
      口約五、六十公尺。」、「（法官問：當時沙田路有車輛
      左轉，當時路況為何？異議人因何加速闖越路口？）因為
      中間有一段路口左轉車輛沒有了，路口比較空，所以異議
      人就通過路口。」、「（法官問：你目睹違規並且迴轉時
      ，沙田路六段都還是紅燈嗎？）是。」等語綦詳，又有證
      人邱天賜當庭繪製舉發違規相關位置圖一份附卷足憑（見
      本院卷第十二頁至第十四頁）。另本院依職權調查函請臺
      中縣警察局檢送本件違規當時路口之監視器影像紀錄過院
      參辦，經臺中市政府警察局烏日分局一百年一月十四日中
      市烏警交字第一００００００一八九號函復說明，查臺中
      市○○區○○路六段與中山二路路口無監視器攝錄該路口
      ，僅沙田路六段一八五號處有一支監視器，攝錄沙鹿區往
      龍井區方向，無法拍攝到本件闖紅燈情況。本院審酌證人
      邱天賜為維持交通秩序，依法執行職務，立場應是客觀公
      正，且與受處分人平日既不相識，又無怨隙，當無刻意設
      詞誣攀構陷受處分人之理，就其親身經歷之事實當場舉發
      違規所為前揭證詞應屬可採。而員警舉發各項道路交通違
      規事由，本不以必須提出採證照片或錄影為限，倘受限於
      交通違規事實發生之即時性、急迫性，而由員警依其親身
      見聞經過，填製通知單舉發汽車駕駛人交通違規事實，且
      於事後到庭接受法院訊問，並給予受處分人當面質疑之機
      會，亦屬法之所許。本院經查亦無任何證據足資證明執勤
      警員有捏造事實、違法取締之情事，是其所為前揭證詞當
      屬可採。
（三）綜上所述，受處分人確有於前揭時、地騎乘上開機車行經
      有燈光號誌管制之交岔路口闖紅燈之違規行為，堪以認定
      ，從而，原處分機關依道路交通管理處罰條例第五十三條
      第一項、六十三條第一項第三款及違反道路交通管理事件
      統一裁罰基準表之規定，裁處異議人罰鍰一千八百元，並
      記違規點數三點，並無違誤，本件異議為無理由，應予駁
      回。
據上論斷，應依道路交通管理處罰條例第八十七條第二項、道路
交通事件處理辦法第十八條，裁定如主文。
中    華    民    國   100    年    1     月    28    日
                        交通法庭  法  官  郭書豪
以上正本證明與原本無異。
如不服本裁定，應於送達後五日內，向本院提出抗告狀。(須附
繕本)
                                  書記官  陳美虹
中    華    民    國   100    年    1     月    28    日